【裁判字號】    90,竹小,128
【裁判日期】    900727
【裁判案由】    損害賠償
【裁判全文】
臺灣新竹地方法院小額民事判決  九十年度竹小字第一二八號
    原      告  甲○○
    被      告  乙○○
右當事人間損害賠償事件，本院判決如左：
    主      文
原告之訴駁回。
訴訟費用由原告負擔。
    事      實
一、原告方面：
  （一）聲明：求為判決被告應給付原告新台幣一萬元，及自起訴狀繕本送達之翌日
        起至清償日止，按年息百分之五計算之利息。
  （二）陳述：原告所有放置於新竹市○○路五六號圍牆外水利地之活動式鋼琴廣告
        架，於民國九十年三月十四日被移放置該號圍牆內。嗣該日下午原告向被告
        索取，被告告知已請運輸工人搬離，待查詢電話後告知去處，不料，隔日被
        告卻反口謂該鋼琴廣告架已送給路人無法查詢去處，履經催討均無結果，為
        此請求被告返還該鋼琴廣告架之製作費一萬元。
  （三）證據：提出同意書、承租契約、鋼琴廣告架製作收費單據、照片及請求詢問
        證人陳怡蓁。
二、被告方面：
  （一）聲明：原告之訴駁回。
  （二）陳述：否認原告所指陳之上述情況，又原告並無任何證據可證明該廣告架確
        係伊取走，原告應就此部分舉證。
    理    由
一、按當事人主張有利於己之事實，就其事實有舉證之責任。又此所謂之舉證係指提
    出足供法院對其主張之事實，為有利認定之證據而言。本件原告主張其所有活動
    式六尺乘四尺乘一尺之廣告鋼琴小提琴廣告架，原係放置於新竹市○○里○○路
    五六號圍牆外之事實，雖為被告所不否認。然原告主張於九十年三月十四日，因
    原告施工改裝伊經營幼稚園之招牌，而於僱工期間將該廣告架移置前開房屋之圍
    牆內，並隨之搬棄云云，為被告所否認。原告雖就前開主張提出同意書、承租契
    約及照片證明該廣告架確係存在且有占用權源。然有關本件被告未經被告同意擅
    將系爭廣告招牌搬棄之侵權行為，卻未見原告就此有所舉證。且觀諸原告所聲請
    詢問證人陳怡蓁之證詞，亦僅稱：「：：應該是他們（即被告）將柯先生（即原
    告）所有之廣告架拿走，但是我並沒有看到誰拿走。我只看到系爭廣告架被移動
    過：：是否為他們取走，我並不清楚」等語，並未直指系爭廣告架確為被告所搬
    棄。此外，原告復未就此進一步提出任何證據供本院為有利原告主張之審認，揆
    諸上開說明，本件原告之上開主張尚非可採，應予駁回。
二、結論：原告之訴為無理由，依民事訴訟法第四百三十六條第二項、第四百三十六
    條之二十三，第七十八條，判決如主文。
中      華      民      國    九十    年    七      月      二十七      日
                                  臺灣新竹地方法院民事第一庭
~B法      官  彭淑苑
右為正本係照原本作成。
如對本判決上訴，須於判決送達後廿日內向本院提出上訴狀。
~B法院書記官  洪木志
中      華      民      國    九十      年      七      月     二十     日


司法院資訊處製作；財團法人民間司法改革基金會備份。
